臺灣桃園地方法院民事裁定              100年度聲字第314號
聲  請  人  宏正自動科技股份有限公司
法定代理人  陳尚仲
代  理  人  陳昱祺
相  對  人  禕峰科技有限公司
法定代理人  高一峰
上列當事人間就本院99年度存字第2107號提存事件，聲請人聲請
變換提存物，本院裁定如下：
    主  文
本院九十九年度存字第二一○七號提存事件，聲請人就其依本院
九十六年度裁全字第六九六五號民事裁定、九十九年度聲字第五
六七號民事裁定所提存之面額新臺幣壹佰萬元之臺北富邦商業銀
行無記名可轉讓定期存單壹紙（存單號碼：TN0000000 、到期日
：民國一百年十二月二十一日），准以同額之臺灣土地銀行可轉
讓定期存單或同額之現金變換之。
    理  由
一、按供擔保之提存物或保證書，除得由當事人約定變換外，法
    院得依供擔保人之聲請，以裁定許其變換。前開規定，於其
    他依法令供訴訟上之擔保者準用之。民事訴訟法第105 條第
    1 項、第106 條分別定有明文。
二、本件聲請意旨略以：聲請人因與相對人間假扣押事件，前遵
    鈞院96年度裁全字第6965號民事裁定，曾提供面額新臺幣（
    下同）100 萬元之遠東國際商業銀行股份有限公司無記名可
    轉讓定期存單為擔保，並以鈞院96年度存字第5310號提存事
    件提存後，對相對人之財產實施假扣押在案；嗣因上開提存
    之公債即將屆期，遂向鈞院聲請變換提存物，並經鈞院以97
    年度聲字第1360號民事裁定，准予以同額之合作金庫商業銀
    行可轉讓定期存單代之，聲請人遂以98年度存字第263 號提
    存書提存上開債券在案；復因上開提存之公債即將屆期，再
    向鈞院聲請變換提存物，並經鈞院以99年度聲字第567 號民
    事裁定，准予以同額之臺北富邦商業銀行可轉讓定期存單代
    之，聲請人以99年度存字第2107號提存事件提存在案。茲因
    前開提存之公債已即將屆期，為此依民事訴訟法第105 條第
    1 項規定，聲請准予變換為同額之臺灣土地銀行可轉讓定期
    存單或同額之現金。
三、經查，上開聲請人主張之事實，業據聲請人提出與其所述相
    符之本院96年度裁全字第6965號民事裁定、99年度存字第21
    07號提存書、99年度聲字第567 號民事裁定影本為證，且經
    本院依職權調閱上開卷宗查對無誤，而聲請人聲請變換之擔
    保物與原提供之擔保物價值亦屬相當，參照前開法條規定，
    聲請人之聲請為有理由，應予准許。
五、依民事訴訟法第106 條前段、第105 條第1 項，裁定如主文
    。
中    華    民    國   100    年    11    月    30    日
                  民事第三庭    法  官  陳心婷
以上正本證明與原本無異。
如對本裁定抗告須於裁定送達後10日內向本院提出抗告狀，並應
繳納抗告裁判費新台幣1,000 元。
中    華    民    國   100    年    11    月    30    日
                                書記官  李湘鈴